【裁判字號】    98,訴,851
【裁判日期】    981126
【裁判案由】    違反毒品危害防制條例
【裁判全文】
臺灣嘉義地方法院刑事判決               98年度訴字第851號
公  訴  人  臺灣嘉義地方法院檢察署檢察官
被      告  甲○○
上列被告因違反毒品危害防制條例案件，經檢察官提起公訴（98
年度毒偵字第1144號、98年度毒偵字第1274號），本院合議庭裁
定由受命法官獨任行簡式審判程序，判決如下：
    主  文
甲○○施用第一級毒品，累犯，處有期徒刑拾月。扣案之甲基安
非他命參包（甲基安非他命驗餘淨重合計零點陸壹捌玖公克），
均沒收銷燬之；上開毒品外包裝袋參個、吸食器壹組及夾鏈袋壹
盒，均沒收。
    犯 罪 事 實
一、甲○○前因施用毒品案件，經本院以95年度毒聲字第146號
    裁定送觀察勒戒後，認無繼續施用毒品傾向，於民國95年6
    月13日釋放，並經臺灣嘉義地方法院檢察署檢察官於翌日以
    95年度毒偵字第514號為不起訴處分確定。又前因竊盜案件
    ，經本院以96年度嘉簡字第354號判處有期徒刑6月確定，經
    減刑裁定為有期徒刑3月確定，於97年2月6日執行完畢。仍
    不知悔改，於觀察勒戒執行完畢釋放後，5年內再基於施用
    第1級毒品海洛因及第2級毒品甲基安非他命之犯意，於98年
    7月22日19時許，在嘉義市○區○○街60號7樓7住處，以將
    海洛因及甲基安非他命置入吸食器內，加熱燒烤吸食煙霧之
    方式，同時施用海洛因及甲基安非他命1次。嗣於98年7月23
    日19時許，在嘉義市○區○○街與福嘉街交岔路口，因行跡
    可疑為警盤查，當場扣得其所有供施用毒品所用之甲基安非
    他命3包，並於同日19時15分許，經警徵得其同意至其上開
    住處執行搜索，扣得其所有供施用毒品所用之吸食器1組及
    供犯罪預備所用之夾鏈袋1盒，於同日23時45分許，經警徵
    得其同意採尿送驗，呈嗎啡及甲基安非他命陽性反應。
二、案經嘉義市政府警察局第二分局報請臺灣嘉義地方法院檢察
    署檢察官偵查起訴，經本院合議庭裁定由受命法官獨任行簡
    式審判程序。
    理  由
一、訊據被告甲○○對於上揭施用海洛因及甲基安非他命犯行，
    於本院準備程序及審理時均坦承不諱（見本院卷第41、49-
    50頁），且被告於98年7月23日23時45分許，經警採尿送驗
    ，呈嗎啡及甲基安非他命陽性反應，有長榮大學確認報告、
    代號與真實姓名對照表各1紙附卷可稽（見警卷第1卷第16頁
    、98年度毒偵字第1144號卷第19頁），並有搜索同意書1份
    、搜索扣押筆錄2份、照片6張附卷可參（見警卷第1卷第7-9
    、12-13、17 -18頁），又扣案疑似甲基安非他命之白粉3包
    ，經送鑑定結果確含有甲基安非他命成分，甲基安非他命驗
    餘淨重0.6189公克，此有憲兵司令部刑事鑑識中心98年10月
    22日憲直刑鑑字第0980001871號鑑定書1份在卷足憑（見本
    院卷第16頁），另有甲基安非他命3包、吸食器1組及夾鏈袋
    1盒扣案可資佐證，足認被告之自白與事實相符。此外，被
    告前因施用毒品案件，經本院以95年度毒聲字第146號裁定
    送觀察勒戒後，認無繼續施用毒品傾向，於95年6月13日釋
    放，並經臺灣嘉義地方法院檢察署檢察官於翌日以95年度毒
    偵字第514號為不起訴處分確定，有臺灣高等法院被告前案
    紀錄表1份在卷可參，足見被告確係在觀察勒戒執行完畢釋
    放後，5年內再犯施用海洛因、甲基安非他命之犯行。本件
    事證明確，被告之犯行均堪予認定。
二、核被告所為，係犯毒品危害防制條例第10條第1項之施用第1
    級毒品罪，及同條例第10條第2項之施用第2級毒品罪。被告
    持有第1級毒品海洛因及第2級毒品甲基安非他命進而施用之
    ，其持有之低度行為應為施用之高度行為所吸收，均不另論
    罪。被告以一施用毒品行為，同時施用海洛因、甲基安非他
    命，係一行為觸犯數罪名，為想像競合犯，應依刑法第55條
    規定從一重之施用第1級毒品罪論處。被告前因竊盜案件，
    經本院以96年度嘉簡字第354號判處有期徒刑6月確定，經減
    刑裁定為有期徒刑3月確定，於97年2月6日執行完畢，此有
    臺灣高等法院被告前案紀錄表1份在卷可參，其受徒刑之執
    行完畢後，5年以內故意再犯本件有期徒刑以上之罪，為累
    犯，應依刑法第47條第1項規定加重其刑。爰審酌被告前因
    施用毒品犯行，經觀察勒戒執行完畢，猶不思藉機徹底戒除
    施用毒品之惡習，仍再次施用毒品，惟其施用毒品係自戕行
    為，及本件施用毒品之手段，其犯後坦承犯行態度良好等一
    切情狀，量處如主文所示之刑。扣案之甲基安非他命3包，
    甲基安非他命驗餘淨重合計0.6189公克，係屬毒品危害防制
    條例所稱之第2級毒品，應依毒品危害防制條例第18條第1項
    前段之規定，宣告沒收銷燬之，扣案之上開毒品外包裝袋3
    個，係被告所有，用於包裹毒品，防其裸露、逸出、潮濕，
    便於持有藉以施用甲基安非他命，係被告供犯罪所用之物；
    扣案之吸食器1組、夾鏈袋1盒，分係被告所有供犯罪所用及
    供犯罪預備所用之物，業據被告於本院審理時供承在卷（見
    本院卷第48頁），爰依刑法第38條第1項第2款規定宣告沒收
    。扣案之吸食器2組、玻璃球管4支及自製湯匙1支，非被告
    所有供本件犯罪所用之物，亦經被告於本院審理時供述在卷
    （見本院卷第48頁），是既無證據證明係被告所有供犯罪所
    用之物，爰不併予諭知沒收。
據上論斷，應依刑事訴訟法第273條之1第1項、第299條第1項前
段，毒品危害防制條例第10條第1項、第2項、第18條第1項前段
，刑法第11條前段、第55條、第47條第1項、第38條第1項第2款
，判決如主文。
本案經檢察官曹合一到庭執行職務。
中    華    民    國    98    年    11    月    26    日
                    刑事第二庭   法  官   卓春慧
以上正本證明與原本無異。
如不服本判決應於收受判決後10日內向本院提出上訴書狀，並應
敘述具體理由；其未敘述上訴理由者，應於上訴期間屆滿後20日
內向本院補提理由書（均須按他造當事人之人數附繕本）「切勿
逕送上級法院」。
中    華    民    國    98    年    11    月    26    日
                                 書記官   李玫娜
附錄本案論罪科刑法條全文：
毒品危害防制條例第10條：
施用第一級毒品者，處6月以上5年以下有期徒刑。
施用第二級毒品者，處3年以下有期徒刑。


司法院資訊處製作；財團法人民間司法改革基金會備份。
